【裁判字號】    97,聲,2561
【裁判日期】    970806
【裁判案由】    聲請交保
【裁判全文】
臺灣高等法院刑事裁定                  97年度聲字第2561號
聲  請  人  吳金棟律師
被      告  甲○○
                    樓
                    現羈押於臺灣臺北看守所
上列被告因97年度上訴字第2658號違反毒品危害防制條例案件，
聲請人為被告聲請交保，本院裁定如下：
    主  文
聲請駁回。
    理  由
一、本件被告甲○○因違反毒品危害防制條例案件，前經本院於
    民國（下同）97年6月11日訊問後，認為有刑事訴訟法第101
    條第1項第3款之情形，非予羈押，顯難進行審判，執行羈押
    。
二、聲請意旨略以：「壹、聲請交保謹就上訴人甲○○之本案羈
    押事實及是否有繼續羈押必要，要析如下：一、鈞院延長羈
    押之理由，因同案被告（均上訴人）王輝龍、張冠民及甲○
    ○，三人皆請求上訴，並互聲請『以證人身分』傳喚、為防
    止串供，認於審理中仍有繼續羈押之必要。二、上訴人甲○
    ○曾請求傳喚證人李新吉，為免串供，亦應延長羈押。貳、
    聲請交保及理由：一、上開繼續羈押之主因在傳喚證人李新
    吉。按該證人已於97年7月22日上午11時經鈞院傳喚到庭，
    且其證述內容明確略以『其不認識王輝隆（即另上訴人），
    從未見過』，『其未曾為甲○○帶第二級毒品安非他命給王
    輝隆』，當庭亦經該證人與王輝隆對質，王輝隆亦供稱未曾
    見過李新吉，及自其處取得第二級毒品（97年7月22日鈞院
    詢問該證人及被告王輝隆筆錄參照）。足以認定該證人之證
    述符合事實。二、上開被告王輝隆已於97年7月22日當庭撤
    回上訴在案。就上訴人甲○○聲請傳喚共同被告張冠民部份
    ，特以本書狀『捨棄傳喚張冠民』，要之，鈞院首揭『防止
    共犯間串供』之繼續羈押，其理由已不復存在。三、因證人
    李新吉已傳喚及供稱明確，而上訴人甲○○就犯罪事實持有
    第三級毒品部份坦承明確，其繼續羈押之理由似已消滅。
    、上訴人家庭因素：一、上訴人之父凌懷德（生於10年1月3
    日）年邁重病，急性支氣管炎多年，有臺北市醫院和平院區
    之診斷證明書（證物一）影本可稽。二、上訴人平日有正當
    工作，擔任長致實業股份有限公司之業務經理，有甲○○識
    別證（證物二）影本附卷。三、如准許上訴人甲○○交保候
    傳，本律師必能督促其按時到庭，接受司法程序進行。該上
    訴人亦能兼顧照料家庭、陪同其父就醫，以盡孝親之心。肆
    、綜上說明，上訴人甲○○因本案繼續羈押之法律上理由，
    似待說明。謹依據刑事訴訟法第107條、第1l0條等相關規定
    ，認有停止羈押之事由，檢具證據及理由，請審酌上訴人甲
    ○○涉嫌犯本條例之罪刑，認有刑事訴訟法停止繼續羈押之
    理由時，准許交保候傳」等語。
三、經查：
(一)、被告甲○○因違反毒品危害防制條例案件，經臺灣桃園地方
    法院於97年5月6日以96年度訴字第1681號、1694號刑事判決
    判處有期徒刑拾肆年，有該判決書附於本院97年度上訴字第
    1076號卷可查。
(二)、查被告甲○○前因違反毒品危害防制條例案件，經本院於97
    年6月11日訊問後，認為被告涉犯第一審法院所認定事實之
    罪嫌，有刑事訴訟法第101條第1項第3款之情形，且被告犯
    罪嫌疑重大，非予羈押，顯難進行審判或執行，而裁定羈押
    。按「羈押之目的，除在於確保刑事偵查、審判程序之完成
    外，另亦有刑事執行保全之目的，本件屬得上訴第三審之案
    件，審判程序尚未完成，且抗告人所犯係最輕本刑為有期徒
    刑五年以上之罪，犯嫌重大，亦有保全抗告人將來刑事執行
    之必要，非予羈押，顯難進行審判或執行，其羈押原因並未
    消滅，依法駁回其撤銷羈押或命具保停止羈押之聲請。經核
    於法尚無不合（91年度台抗字第409號）」，是有無非予羈
    押顯難進行審判或執行之情形，係事實審法院審酌之職權。
    本院羈押被告之法定事由為刑事訴訟法第101條第1項第3款
    ，並非刑事訴訟法第101條第1項第2款之規定，聲請人所陳
    之防止證人李新吉、共同被告張冠民等證人串供等情，與羈
    押之依據不符，是否其主張羈押之理由消滅，與卷證資料不
    合。
(三)、又「聲請停止羈押，除有刑事訴訟法第114條各款所列情形
    之一不得駁回者外，准許與否，該管法院有自由裁量之權，
    衡非被告所得強求（46年台抗字第21號）」，「被告羈押期
    間，被告及得為其輔佐人之人或辯護人，得隨時具保，向法
    院聲請停止羈押，刑事訴訟法第110條第1項定有明文。而聲
    請停止羈押，除有同法第114條各款所列情形之一不得駁回
    者外，其准許與否，該管法院有自由裁量之權（91年度台抗
    字第456號）」。按「羈押之被告，有左列情形之一者，如
    經具保聲請停止羈押，不得駁回︰一、所犯最重本刑為三年
    以下有期徒刑、拘役或專科罰金之罪者。但累犯、常業犯、
    有犯罪之習慣、假釋中更犯罪或依第101條之1第1項羈押者
    ，不在此限。二、懷胎五月以上或生產後二月未滿者。三、
    現罹疾病，非保外治療顯難痊癒者」，刑事訴訟法第114條
    定有明文，依據聲請人所陳被告父親年邁生病、被告有工作
    、律師願意督促到庭等詞等情，均非刑事訴訟法第114條各
    款法定應停止羈押之情形，其所為主張均非可取。
四、按「刑事被告雖得隨時聲請停止羈押，但除其所犯最重主刑
    為拘役或專科罰金之罪，並經具保，不得駁回外，其餘重罪
    之嫌疑重大者，應否許可停止羈押，法院本有裁量之職權，
    此觀於（舊）刑事訴訟法第78條第1項規定，至為明瞭（19
    年抗字第112號）」。茲查羈押原因尚未消滅，所請具保停
    止羈押，自難准許，應予駁回。
中    華    民    國    97    年    8     月    6     日
                  刑事第十二庭  審判長法  官  蔡永昌
                                      法  官  蘇素娥
                                      法  官  施俊堯
以上正本證明與原本無異。
如不服本裁定，應於收受送達後五日內向本院提出抗告狀。
                                      書記官  顧哲瑜
中    華    民    國    97    年    8     月    7     日


司法院資訊處製作；財團法人民間司法改革基金會備份。
